臺灣新北地方法院三重簡易庭民事判決
                                    111年度重簡字第805號
原      告  梁崇民  
被      告  趙義德  
上列當事人間請求侵權行為損害賠償事件，本院判決如下：
    主  文
原告之訴駁回。
訴訟費用由原告負擔。
    事  實  及  理  由
一、按原告之訴，依其所訴之事實，在法律上顯無理由者，法院
    得不經言詞辯論，逕以判決駁回之，民事訴訟法第249條第2
     項定有明文。所謂原告之訴，依其所訴之事實，在法律上
    顯無理由者，係指依原告於訴狀內記載之事實觀之，無須經
    調查，在法律上顯然不能獲得勝訴之判決者而言（最高法院
    108年度台上字第1225號、107年度台上字第1645號判決意旨
    參照）。上開規定依同法第436條第2項規定，簡易訴訟程序
    ，除本章有特別規定外，仍適用第一章通常訴訟程序之規定
    ，是原告所訴之事實，在法律上顯無理由者，簡易庭自得依
    前揭規定，不經言詞辯論逕以判決駁回。
二、原告起訴主張被告係本院110年度重小字第1046號損害賠償
    事件之承審法官（被告駱菲莉，已分案，裁判費已繳，管轄
    權恆定），卻違背法令為移轉管轄；復於審理本院另案110
    年度重小字第3096號損害賠償事件（被告陳逸帆，已分案，
    裁判費已繳），原告要求被告自為更正或評鑑，被告卻登載
    不實自為「上訴」。被告明知陳逸帆有委任疑義，且原告與
    輔大間多案判決違背教師法施行細則第16條、教師法第22、
    26條，抄襲北高行108訴370事實、日期、法令均錯誤之判決
    ，侵害原告之訴訟權及名譽權甚鉅。有鑑於法官任一違法宣
    示，任一不公開或違背法令之審判，對法治國、法秩序、法
    信心皆會累積產生無法逆轉之負面評價，及惡性循環。有鑑
    於被告所為侵害「國家正教授」之名譽權及訴訟權甚鉅，爰
    依民法第18條、第184條及第195條規定，請求被告應賠償原
    告新臺幣11萬元等語。
三、第按公務員因故意違背對於第三人應執行之職務，致第三人
    受損害者，負賠償責任；其因過失者，以被害人不能依他項
    方法受賠償時為限，負其責任；前項情形，如被害人得依法
    律上之救濟方法，除去其損害，而因故意或過失不為之者，
    公務員不負賠償責任，民法第186條定有明文。準此，民法
    第186條既已就公務員執行職務之侵權責任，已有特別規定
    ，即無適用同法第184條關於一般侵權行為規定之餘地。又
    國家賠償法第2條第2項前段：「公務員於執行職務行使公權
    力時，因故意或過失不法侵害人民自由或權利者，國家應負
    損害賠償責任」，係屬國家就公務員之侵權行為應負損害賠
    償責任之一般規定；同法第13條：「有審判或追訴職務之公
    務員，因執行職務侵害人民自由或權利，就其參與審判或追
    訴案件犯職務上之罪，經判決有罪確定者，適用本法規定」
    ，則屬國家就有審判或追訴職務之公務員之侵權行為應負損
    害賠償責任之特別規定。申言之，現行訴訟制度中，有審判
    職務公務員之執行職務，乃基於審理所得之證據及其他資料
    ，為事實及法律上之判斷，係依其心證及自己確信見解為之
    。各級有審判職務之公務員，就同一案件所形成之心證或見
    解，難免彼此有所不同，倘有心證或見解上之差誤，訴訟制
    度本身已有糾正機能，為維護審判獨立，不受外界干擾，實
    現公平正義，上述難於避免之差誤，在合理範圍內，應予容
    忍，不宜任由當事人逕行指為不法侵害人民之自由或權利，
    請求國家賠償，唯其如此，執行審判職務之公務員方能無須
    瞻顧，保持超然立場，使審判結果臻於客觀公正，人民之合
    法權益亦賴以確保。至若執行此等職務之公務員，因參與審
    判或追訴案件犯職務上之罪，經判決有罪確定時，則其不法
    侵害人民自由或權利之事實，已甚明確，非僅心證或見解上
    之差誤而已，於此情形，國家自當予以賠償（司法院大法官
    釋字第228號解釋理由書意旨參照）。準此，職司審判或追
    訴職務之公務員限於「參與審判或追訴案件犯職務上之罪，
    經判決有罪確定」之情形，國家始負賠償責任，則當事人縱
    不循國家賠償程序請求賠償，而依民法第186條規定逕對於
    公務員個人主張侵權行為損害賠償責任時，就關於公務員個
    人之損害賠償責任亦應與國家賠償責任立於同一標準，即就
    職司審判或追訴之公務員，亦必須以就其參與審判或追訴案
    件犯職務上之罪，經判決有罪確定為要件（最高法院103年
    度台上字第1796號、107年度台上字第1129號裁定要旨參照
    ），如此方足以達前述國家賠償法第13條特別規定所欲維護
    之審判獨立不受外界干擾之目的。
四、經查，本件原告主張被告審判本院110年度重小字第1046號
    及本院110年度重小字第3096號損害賠償事件，有違法裁判
    而侵犯其訴訟權及名譽權，依上開說明，民法第186條既已
    就公務員執行職務之侵權責任，已有特別規定，即無適用一
    般侵權行為規定之餘地，況被告為職司審判職務之公務員，
    須以因其執行職務侵害人民自由或權利，且就其參與審判案
    件犯職務上之罪，經判決有罪確定為要件，始負損害賠償責
    任，然被告亦無舉證證明被告有何因執行職務而犯職務上之
    罪，經判決有罪確定者，乃原告逕依民法第18條、第184條
    及第195條等規定，請求被告負損害賠償責任，即屬無據，
    不應准許。
五、綜上所述，原告提起本件訴訟，依其所訴之事實，在法律上
    顯然不能獲得勝訴之判決，在法律上顯無理由，爰不經言詞
    辯論程序，逕以判決駁回之。
六、結論：本件原告之訴顯無理由，依民事訴訟法第249條第2項
    、第78條，判決如主文。
中　　華　　民　　國　　111 　年　　5 　　月　　6 　　日
                      臺灣新北地方法院三重簡易庭
                          法      官  彭松江
以上正本係照原本作成。
如不服本判決，應於送達後20日內，向本院提出上訴狀並表明上
訴理由，如於本判決宣示後送達前提起上訴者，應於判決送達後
20日內補提上訴理由書（須附繕本）。
中　　華　　民　　國　　111 　年　　5 　　月　　6 　　日
                          書  記  官  許雁婷